---
title: "台灣Pokémon GO地圖&汽機車違規紀錄相關性"
output: github_document
---

## 李士閎、林宇辰分析議題背景
寶可夢GO是一款基於位置服務的擴增實境類手機遊戲，由任天堂公司、精靈寶可夢公司授權，Niantic, Inc.負責開發和營運。於2016年7月起在iOS和Android平台上發布。該遊戲允許玩家以現實世界為平台，捕捉、戰鬥、訓練和交易虛擬怪獸「寶可夢」。
台灣去年也盛行一時，因而產生一些問題，像是有些虛擬怪物會出現在特別的地方(例如：海邊、山區等等偏僻處)，使玩家會讓自己深入危險處，也有一些玩家會一邊開(騎)車一邊抓寶，以上問題皆可能造成自身安全受害。

## 分析動機
自始Pokemon Go盛行，政府一再呼籲民眾玩樂之餘也要注意交通安全，卻仍在新聞媒體層出不窮出現因為玩寶可夢而致使交通打結的景況，欲藉由此期末專題了解交通是否因為寶可夢的盛行而有所影響，受傷人數多的區域是否皆為相同的寶可夢。

## 使用資料
A2_record是事故類別：A2類的交通資料紀錄，A2的意思是交通事故當事人一人以上受傷(不管事輕傷或重傷)或超過24小時後死亡。
pokemon是全台各縣市寶可夢巢穴名稱及地點。

```{r}
library(readxl)
A2_record2 <- read_excel("C:/Users/user/Desktop/A2 record2.xlsx", 
    skip = 2)
View(A2_record2)

library(readxl)
pokemon2 <- read_excel("C:/Users/user/Desktop/pokemon2.xlsx")
View(pokemon2)
```

## 資料處理與清洗
我們將上面兩個匯進來的資料A2_record2和pokemon2用inner_join依照「發生地點=巢穴地址」合併在一塊兒，接著由於發生地點的最低層級包含了鄉、鎮、市、區等，我們只針對"區"進行分析，因此搜尋字串grepl有「區」的發生地點。

```{r}
library(dplyr)
A2popkemon2_join <- inner_join(A2_record2,pokemon2,by=c("發生地點"="巢穴地址"))
A2popkemon2_join2 <- A2popkemon2_join[grepl("區",A2popkemon2_join$發生地點),]
```

## 探索式資料分析
我們將上面得出來的A2popkemon2_join2用發生地點分組，並算出各發生地點的「死亡人數」和「受傷人數」，依照多寡順序以大排至小做遞減，最後以圖表呈現最多人數的前十名。

```{r}
library(dplyr)
SumofHurt <- group_by(A2popkemon2_join2, place=`發生地點`)%>%
    summarise(ndeath=sum(`死亡人數`),
              ninjuries=sum(`受傷人數`))%>%
      arrange(desc(ninjuries))
head(SumofHurt,10)
```

## 期末專題分析規劃
期末專題要做寶可夢地圖及交通違規事故交叉分析，了解發生地點之寶可夢散步情形。
